Inventaris van het archief van jhr. mr. A.F. de Savornin Lohman [levensjaren 1837-1924], (1853) 1856-1924
Nationaal Archief, Den Haag
- KERK EN GODSDIENST
  - Gegevens betrekking hebbende op de bepalingen inzake kerkelijke bevestiging van zogenaamde "gemengde huwelijken" in de Gereformeerde Kerken., Na 1921; 404; 2 stukken
  - Stukken betrekking hebbende op een eventueel uittreden uit de Gereformeerde Kerk., April 1921; 405; 2 stukken
  - Stukken betrekking hebbende op het recht om processies te houden en de souvereiniteit van de Paus., 1920-1922; 406
    Aantekeningen, ingekomen brieven, korte overdenkingen.
  - Friedrich Nippold "Die Römisch Katholische Kirche im Königreich der Niederlande." "Ihre geschichtliche Entwicklung seit der Reformation und ihr gegenwärtiger Zustand." Mit einem Sendschreiben an Dr. C.E. van Koetsveld im Haag über die internationale Bedeutung der Katholische Frage. Leipzig T.O. Weigel 1877. Utrecht, Kemink en zn., 407
- NEDERLANDSCH OOST-INDIË EN SURINAME
  - Stukken betrekking hebbende op J.J.B. Fanoy., 1902-1908; 408-410
    Ingekomen brieven van en over Fanoy met bijbehorende stukken.
    - Bestanddeel 1, 408
    - Bestanddeel 2, 409
    - Bestanddeel 3, 410
  - Stukken betrekking hebbende op A.W.F. Idenburg., 1906-1915; 411-414
    Ingekomen brieven van en over A.W.F. Idenburg.
    Ingekomen brieven bij A.W.F. Idenburg.
    Bijbehorende stukken.
    - Bestanddeel 1, 411
    - Bestanddeel 2, 412
    - Bestanddeel 3, 413
    - Bestanddeel 4, 414
  - J.J. van Marle "Memorie over Atjeh"., 8 februari 1908; 415; 1 stuk met bijlagen
  - Stukken betrekking hebbende op de staatsbijdrage voor de Lomboksche oogstfeesten. Mackay en het amendement Brummelkamp., 416; 1 omslag
  - Stukken betrekking hebbende op diverse Indische partijen., 417-418; 2 stukken
    Brief van J.J. van Marle betreffende de Christelijk Ethische partij. 14 februari 1918.
    Bondsreglement van de Nederlandsch Indische Vrijzinnigen Bond.
    - Bestanddeel 1, 417
    - Bestanddeel 2, 418
  - Nota van de Koninklijke Nederlandsche Maatschappij tot exploitatie van Petroleumbronnen in Nederlandsch-Indië aan de Minister van Koloniën., 23 januari 1923; 419; 1 stuk met bijlagen
  - Stukken betrekking hebbende op het Choleravraagstuk in de Koloniën., 1916; 420; 1 bundel stukken
  - Nota's betrekking hebbende op het denkbeeld om bij het Departement van Koloniën gelegenheid te scheppen voor een opzettelijke bestudering van vergelijkende koloniale politiek., 1912; 421; 2 stukken
  - Twee brieven betrekking hebbende op de predikantsplaats te Nicherie in Suriname., 1910; 422
- MILITAIRE ZAKEN
  - Landstorm, Burgerwacht, Militaire Zaken. Dienstweigeringskwestie
    - Stukken betrekking hebbende op de Novemberdagen 1918; oprichting van een vrijwillige Landstorm en Burgerwacht., 1918-1919; 423-433
      Rondschrijven van de territoriale bevelhebber aan commandanten van Landstormkorpsen in Holland. 23 december 1918.
      Stukken betrekking hebbende op de instelling van een vrijwillige Landstorm en Burgerwacht.
      Verslag van een conferentie van de Minister van Oorlog met de Inspecteur van de Landstorm. 20 januari 1919.
      Aantekeningen. Convocatie voor een vergadering van Christelijke organisaties. 20 januari 1919.
      Couranteartikelen. Stukken betrekking hebbende op de Nationale Landstormcommissie.
      "Het Leven van de Amsterdamsche Burgerwacht wordt bedreigd" (manuscript, ongedateerd).
      - Bestanddeel 1, 423
      - Bestanddeel 2, 424
      - Bestanddeel 3, 425
      - Bestanddeel 4, 426
      - Bestanddeel 5, 427
      - Bestanddeel 6, 428
      - Bestanddeel 7, 429
      - Bestanddeel 8, 430
      - Bestanddeel 9, 431
      - Bestanddeel 10, 432
      - Bestanddeel 11, 433
    - Stukken betrekking hebbende op "Algemeene Oefenplicht"., 1915; 434; 4 stukken
    - Stukken betrekking hebbende op de Dienstweigering., 1903, 1917; 435; 437; 6 stukken
      - Bestanddeel 1, 435
      - Bestanddeel 2, 437
    - Stukken betrekking hebbende op de artikelen "Landsverdediging geen partijzaak", 1907 en "Christendom en Krijgsdienst", 1910; 436
      Brieven, couranteartikelen, ingezonden stukken.
    - Stukken betrekking hebbende op "Georganiseerd overleg voor de militaire ambtenaren"., 1921; 438; 2 stukken
  - Stukken betrekking hebbende op de oprichting van een "Oranjekamer". Oprichting van een vereniging "Je maintiendraï., 1916-1917; 439
- INTERNATIONAAL RECHT
  - Stukken betrekking hebbende op het Internationaal recht en vergelijkende rechtswetenschep., 1885-1919; 440-446
    Brief van het Comito Executivo del Congresso Penitenziaro Intern. di Roma. 31 juli 1885.
    Uitgegane en ingekomen brieven betrekking hebbende op het Rapport over het Parlementarisme in Nederland, uitgebracht door A.F. de Savornin Lohman op het Congrès du droit comparé juli 1900.
    Statuten, circulaires, uitnodigingen, rapporten, verslagen, betrekking hebbende op de International Law-association en de Academie de droit international. 1910-1914.
    Stukken en brieven betrekking hebbende op het "Internationaal Intermediair Instituut". 1917-1919.
    - Bestanddeel 1, 440
    - Bestanddeel 2, 441
    - Bestanddeel 3, 442
    - Bestanddeel 4, 443
    - Bestanddeel 5, 444
    - Bestanddeel 6, 445
    - Bestanddeel 7, 446
  - Brieven en stukken betrekking hebben op M.H. Lammasch., 1910-1921; 447-450
    Concepten van uitgegane en ingekomen brieven van en over Lammasch.
    Inleiding bij de biographie van Lammasch. (Klad, concept, gedrukt.)
    - Bestanddeel 1, 447
    - Bestanddeel 2, 448
    - Bestanddeel 3, 449
    - Bestanddeel 4, 450
- BUITENLANDSE ZAKEN
  - Stukken betrekking hebbende op diverse buitenlandse aangelegenheden., 1902; 451-453; 4 stukken
    Interview over aansluiting van Nederland aan vreemde mogendheden (Le Temps, 5 september 1902).
    Ernest Lemonen "La Politique Extérieure des Pays Bas". (Questions Diplomatiques Coloniales tome XXX.)
    Brief en couranteartikelen betrekking hebbende op de vredesonderhandelingen van Engeland-Zuid-Afrikaanse Republiek. (Daily News. 16 juli 1902; brief van F.W. Fox.)
    - Bestanddeel 1, 451
    - Bestanddeel 2, 452
    - Bestanddeel 3, 453
- WERELDOORLOG
  - Stukken betrekking hebbende op de rede "Schending der neutraliteit van België" gehouden in de Tweede Kamer., 17 december 1914; 454-455
    Aantekeningen en couranteartikelen, ingekomen brieven.
    - Bestanddeel 1, 454
    - Bestanddeel 2, 455
  - Stukken betrekking hebbende op een pas voor België ten behoeve van mejuffrouw Windt en haar broer., December 1916; 456; 8 stukken
  - Stukken betrekking hebbende op de Vlaamsche beweging en het blad De Toorts., 1916-1919; 457-458
    Ingekomen brieven en een kranteknipsel.
    - Bestanddeel 1, 457
    - Bestanddeel 2, 458
  - Stukken betrekking hebbende op Nederland en Duitsland gedurende de wereldoorlog., 459-468
    Stukken, ingekomen brieven, couranteartikelen, onder meer stukken en brieven betrekking hebbende op de moeilijkheden in maart-april 1918.
    - Bestanddeel 1, 459
    - Bestanddeel 2, 460
    - Bestanddeel 3, 461
    - Bestanddeel 4, 462
    - Bestanddeel 5, 463
    - Bestanddeel 6, 464
    - Bestanddeel 7, 465
    - Bestanddeel 8, 466
    - Bestanddeel 9, 467
    - Bestanddeel 10, 468
  - Stukken betrekking hebbende op de schadeloosstellingen voor de Engelse bommen op Goes., 22 december 1917; 469-472
    Nota 20 februari 1920.
    Rapport en actuarieelrapport.
    Vragen door A.F. de Savornin Lohman gedaan aan de minister van Buitenlandsche Zaken in de Tweede Kamer op 4 maart 1920.
    - Bestanddeel 1, 469
    - Bestanddeel 2, 470
    - Bestanddeel 3, 471
    - Bestanddeel 4, 472
  - Ongetekend memorandum over de verhouding Engeland-Duitsland., 473; 1 stuk
  - Bespreking over het ontwerp "Volkerenbond" van de vredesconferentie te Parijs., 7 maart 1919; 474; 1 stuk
  - Text of the Draft Convenant., 475; 1 stuk
  - Ingekomen brieven betrekking hebbende op het verzoek tot vrijlating der Duitse krijgsgevangenen gedaan aan President Wilson en Georges Clémenceau., 1919; 476
  - Stukken betrekking hebbende op de toestand in Frankrijk tijdens de wapenstilstand., 477; 2 stukken
  - Stukken betrekking hebbende op een protest van Nederlanders tegen de Jodenvervolging in Polen., 1919; 478; 3 stukken
  - Couranteartikelen., 479-480
    - Bestanddeel 1, 479
    - Bestanddeel 2, 480
  - Revision des Traités de 1839., 4 décembre 1919; 481; 1 stuk
  - Stukken betrekking hebben op "Volksopbeuring", Vereniging tot leniging van de stoffelijke en zedelijke nood van het Vlaamse Volk., 482
- OORLOG EN VREDE
  - Stukken betrekking hebbende op de artikelen "Gedachten over den Oorlog"., 1914-1917; 483-486
    Stukken betreffende een Duitse vertaling door Max Kriger. 1916-1917.
    - Bestanddeel 1, 483
    - Bestanddeel 2, 484
    - Bestanddeel 3, 485
    - Bestanddeel 4, 486
  - Brief van C.W. de Vries betrekking hebbende op het artikel van A.F. de Savornin Lohman "Wees voorzichtig"., 24 december 1914; 487; 1 stuk met 1 bijlage
    Het stuk stond in De Nederlander. 24 december 1914.
  - "Wie den vrede wil moet niet strijden tegen den oorlog"., 15 februari 1915; 488
    Lezing gehouden op de Algemene Debatingclub te Utrecht.
  - "Oorlog en Vrede"., 23 juni 1915; 489
    Lezing gehouden te Lunteren.
  - Stukken betrekking hebben op het antwoord van A.F. de Savornin Lohman op de vraag van "Le Matin", naar zijn opinie over de wereldoorlog., 1915-1916; 490-492
    Uitgegane en ingekomen brieven. Concept en net van het antwoord.
    Fødrelandet, Deense courant waarin het antwoord gepubliceerd werd, nadat Le Matin de publicatie had geweigerd.
    - Bestanddeel 1, 490
    - Bestanddeel 2, 491
    - Bestanddeel 3, 492
  - Diverse stukken en brieven betrekking hebbende op de Algemene Nederlandse Bond: "Vrede door Recht" en de Nederlandsche Anti-Oorlog Raad., 1905-1918; 493-494
    - Bestanddeel 1, 493
    - Bestanddeel 2, 494
  - Stukken betrekking hebbende op het vredeswerk van Madame Thoumaïan., 1915; 495; 4 stukken
    Circulaires.
  - Brieven van en over mevrouw Margaretha Selenka en haar: Anregung zur Zusammenberufung einer beratenden Konferenz unter den Mitgliedern des Haager Schiedsgerichtshofes der neutralen Länder Europas möglichst mit Einschlusz Amerikas., 1916-1921; 496
  - "Nederland en de Ontwapening"., 497
    Gedrukt verslagje van een rede van A.F. de Savornin Lohman.
  - Manifest aan het Nederlandse Volk tot een vreedzame oplossing van het vraagstuk van herstel en schadevergoeding., 498; 1 stuk
    Met aantekeningen.
  - Plan tot een beschrijving door de Exneutralen van de Wereldoorlog teneinde met volkomen neutrale strekking de waarheid te benaderen., 499; 2 stukken met bijlagen
  - Couranteartikelen over Oorlog en Vrede., 1914-1915; 500
- SCHRIJVER EN JOURNALIST
  - Stukken betrekking hebbende op "Onze Constitutie"., 1901, 1907; 501-504
    W. van der Vlugt: "Corrigenda in Onze Constitutië.
    Ingekomen brieven, tijdschriftartikelen.
    - Bestanddeel 1, 501
    - Bestanddeel 2, 502
    - Bestanddeel 3, 503
    - Bestanddeel 4, 504
  - Stukken betrekking hebbende op diverse brochures., 1886-1924; 505-516
    Ingekomen brieven betrekking hebbende op "Ontoerekenbaar". 1886.
    Ingekomen brieven en couranteknipsels, betrekking hebbende op "Aan dr. C. Bellaer Spruyt, "Waarom en Hoelang". 1889.
    Ingekomen brieven betrekking hebbende op "Partij of beginsel". 1892.
    Ingekomen brieven betrekking hebbende op de brochure "Volk en Overheid". 1893.
    Ingekomen brieven betrekking hebbende op "Een valsche Leuzë. 1894.
    Ingekomen brieven en couranteartikelen betrekking hebbende op "Hereeniging".1916
    - Bestanddeel 1, 505
    - Bestanddeel 2, 506
    - Bestanddeel 3, 507
    - Bestanddeel 4, 508
    - Bestanddeel 5, 509
    - Bestanddeel 6, 510
    - Bestanddeel 7, 511
    - Bestanddeel 8, 512
    - Bestanddeel 9, 513
    - Bestanddeel 10, 514
    - Bestanddeel 11, 515
    - Bestanddeel 12, 516
  - Stukken betrekking hebbende op diverse brochures. Vervolg., 1886-1924; 517-528
    Stukken, brieven, aantekeningen, couranteartikelen betrekking hebbende op "de Scheidslijn". 1922 en op "de Scheidslijn en de Katholieke kerk".
    Brieven en couranteartikelen betrekking hebbende op "Naar de Kerk of het Evangelie". 1924.
    - Bestanddeel 1, 517
    - Bestanddeel 2, 518
    - Bestanddeel 3, 519
    - Bestanddeel 4, 520
    - Bestanddeel 5, 521
    - Bestanddeel 6, 522
    - Bestanddeel 7, 523
    - Bestanddeel 8, 524
    - Bestanddeel 9, 525
    - Bestanddeel 10, 526
    - Bestanddeel 11, 527
    - Bestanddeel 12, 528
  - Stukken betrekking hebbende op De Standaard., 1876-1900; 529-533
    Index. 1876, 1892-1893 (fragment), 1900. Uitgegane en ingekomen brieven.
    - Bestanddeel 1, 529
    - Bestanddeel 2, 530
    - Bestanddeel 3, 531
    - Bestanddeel 4, 532
    - Bestanddeel 5, 533
  - Stukken betrekking hebbende op De Nederlander., 534-539
    Concept van een uiteenzetting aan de Vergadering van Commissarissen. 1917.
    Contracten.
    Stukken betrekking hebbende op de administratie en de financiën en op de werkverdeling van de redactie. Registers. 1894-1895, 1900. Register op de hoofdartikels.
    Lijst van aan de Nederlander voorhanden zijnde boeken.
    Manuscripten van ingezonden stukken.
    - Bestanddeel 1, 534
    - Bestanddeel 2, 535
    - Bestanddeel 3, 536
    - Bestanddeel 4, 537
    - Bestanddeel 5, 538
    - Bestanddeel 6, 539
  - Stukken betrekking hebbende op De Nederlander., 540-545
    Stukken en brieven betrekking hebbende op het Woensdagsblad.
    Stukken betrekking hebbende op de aftreding van J.R. Slotemaker de Bruïne als hoofdredacteur.
    Kranteknipsels, uitgegane en ingekomen brieven.
    - Bestanddeel 1, 540
    - Bestanddeel 2, 541
    - Bestanddeel 3, 542
    - Bestanddeel 4, 543
    - Bestanddeel 5, 544
    - Bestanddeel 6, 545
  - Stukken betrekking hebbende op de verhouding van A.F. de Savornin Lohman tot diverse dagbladen en periodieken., 546-550
    Correspondentie betrekking hebbende op "Bergopwaarts". 1920-1922.
    Brief betrekking hebbende op Lohman's bedanken voor De Protestant. 1922.
    Brieven van de redactie van Uilenspiegel. 1884-1889.
    Nederlandsche Stemmen, orgaan Nationaal Historische Partij.
    - Bestanddeel 1, 546
    - Bestanddeel 2, 547
    - Bestanddeel 3, 548
    - Bestanddeel 4, 549
    - Bestanddeel 5, 550
  - Staatkundige en economische litteratuur aantekeningen en geschriften
    - Arresten van de Hoge Raad en de arrondissementsrechtbank te Appingedam., 551; 5 stukken
      N. Bijdr. voor Regtsg. en Wetg. 1864, 1865, 1866.
    - Geschriften van A.F. de Savornin Lohman., 1867-1874; 552; 22 stukken
    - Stukken betrekking hebbende op de troonsbestijging en het huwelijk van H.M. Koningin Wilhelmina., 553; 4 stukken
    - Aantekeningen voor een rede "Beteekenis van Gezag"., 554
      Gehouden te Brussel. 1902.
    - Stukken betrekking hebbende op het artikel "Beteekenis van Gezag in Onze Eeuw"., 1902; 555-558
      Ingekomen brieven, couranteartikelen, aantekeningen, correspondentie met Domela Nieuwenhuis.
      - Bestanddeel 1, 555
      - Bestanddeel 2, 556
      - Bestanddeel 3, 557
      - Bestanddeel 4, 558
    - "De ongelijkheid der menschen in verband met onze staatspartijen"., 559-561
      Rede gehouden te Almelo. 10 februari 1908. Aantekeningen, ingekomen brieven, couranteartikelen.
      - Bestanddeel 1, 559
      - Bestanddeel 2, 560
      - Bestanddeel 3, 561
    - "Rechtshandhaving bovenal", de socialisten in de Amsterdamse Gemeenteraad., 562; 4 velletjes
    - Beschouwingen over het Engelse Parlement en de Nederlandse Volksvertegenwoordiging., 563; 5 losse velletjes
    - Aantekeningen over de eigendom van onroerende goederen door enkele personen., 564
      Bladzijden 17-32.
    - Aantekeningen over staatsopvatting., 565
      Bladzijden a-g en bladzijde 1.
    - Aantekeningen uit Henri Georges., 566
  - Aantekeningen van philosophische en theologische aard., 567
  - Redevoeringen van diverse aard, in druk en manuscript., 568-576
    Vele in extractvorm.
    - Bestanddeel 1, 568
    - Bestanddeel 2, 569
    - Bestanddeel 3, 570
    - Bestanddeel 4, 571
    - Bestanddeel 5, 572
    - Bestanddeel 6, 573
    - Bestanddeel 7, 574
    - Bestanddeel 8, 575
    - Bestanddeel 9, 576
  - Geschriften van diverse aard., 577-582
    Hoe staat de Christen tegenover de sociale kwestie van de dag? (1889).
    Kloosters. "Onderzoekt alle dingen en behoudt het goede".
    Groeniana.
    Vertaling van een Frans stuk over Ermerins De Comedie.
    De betekenis van het theater (vermoedelijk uit het Deens vertaald).
    - Bestanddeel 1, 577
    - Bestanddeel 2, 578
    - Bestanddeel 3, 579
    - Bestanddeel 4, 580
    - Bestanddeel 5, 581
    - Bestanddeel 6, 582
  - Algemene litteratuur, excerpten en kranteknipsels., 583-593
    - Bestanddeel 1, 583
    - Bestanddeel 2, 584
    - Bestanddeel 3, 585
    - Bestanddeel 4, 586
    - Bestanddeel 5, 587
    - Bestanddeel 6, 588
    - Bestanddeel 7, 589
    - Bestanddeel 8, 590
    - Bestanddeel 9, 591
    - Bestanddeel 10, 592
    - Bestanddeel 11, 593
  - Stukken betrekking hebbende op het bedanken van A.F. de Savornin Lohman als lid van de Koninklijke Academie van Wetenschappen., 1914; 594-597
    - Bestanddeel 1, 594
    - Bestanddeel 2, 595
    - Bestanddeel 3, 596
    - Bestanddeel 4, 597
- PRINCIPIËLE KWESTIES
  - Stukken betrekking hebbende op het vaccinatie vraagstuk., 598-603
    Binnen- en buitenlandse boeken, brochures en tijdschriftartikelen. Correspondentie.
    - Bestanddeel 1, 598
    - Bestanddeel 2, 599
    - Bestanddeel 3, 600
    - Bestanddeel 4, 601
    - Bestanddeel 5, 602
    - Bestanddeel 6, 603
  - Stukken betrekking hebbende op het vraagstuk van de eedsaflegging., 604-607
    Aantekeningen, binnen- en buitenlandse geschriften.
    - Bestanddeel 1, 604
    - Bestanddeel 2, 605
    - Bestanddeel 3, 606
    - Bestanddeel 4, 607
  - Stukken betrekking hebbende op een eventuele afschaffing van het Groenwezen., 608-612
    Stukken betrekking hebbende op de vereniging tot Bestrijding van het Groenwezen.
    Stukken betrekking hebbende op het aantal studenten in de diverse academiesteden.
    Ingekomen brieven (1911-1919).
    Geschriften, kranteknipsels.
    - Bestanddeel 1, 608
    - Bestanddeel 2, 609
    - Bestanddeel 3, 610
    - Bestanddeel 4, 611
    - Bestanddeel 5, 612
  - "Vereenvoudiging" orgaan tot vereenvoudiging van onze schrijftaal., 22 mei 1912; 613; 1 stuk
  - Stukken betrekking hebbende op het artsenmonopolie en de vrije uitoefening der geneeskunst., 1913, 1918; 614-620
    Verzoekschriften.
    Correspondentie, attesten.
    - Bestanddeel 1, 614
    - Bestanddeel 2, 615
    - Bestanddeel 3, 616
    - Bestanddeel 4, 617
    - Bestanddeel 5, 618
    - Bestanddeel 6, 619
    - Bestanddeel 7, 620
- CHRISTELIJK MAATSCHAPPELIJK WERK
  - Stukken betrekking hebbende op het Nederlandsch Werkliedenverbond "Patrimonium"., 1920; 621-622
    - Bestanddeel 1, 621
    - Bestanddeel 2, 622
  - Stukken betrekking hebbende op de "Vereeniging tot Bevordering van Inwendige Zending bedoelende op de opleiding van jongelingen tot predikanten", gevestigd te Doetinchem., 623-626
    Statuten. Uitgegane en ingekomen brieven. 1881-1882. Couranteartikelen.
    - Bestanddeel 1, 623
    - Bestanddeel 2, 624
    - Bestanddeel 3, 625
    - Bestanddeel 4, 626
  - Stukken betrekking hebbende op het verzet tegen artikel 93 der Politieverordening., 1895; 627; 11 stukken en brieven
    Deze verordening bemoeilijkte het werk der middernachtzending.
  - Stukken betrekking hebbende op een prijsvraag voor Talitha Kumi., 1895; 628; 1 omslag
    Circulaires, brieven, couranteartikelen.
  - A.F. de Savornin Lohman, Advies aan Liefdadigheid naar Vermogen., 23 april 1892; 629; 1 stuk met 1 bijlage
  - W.H. de Savornin Lohman, "De Maatschappij van Weldadigheid"., 630; 1 stuk
  - Stukken betrekking hebbende op de Amsterdamsche Maatschappij voor Jonge Mannen., Februari 1919; 631; 4 stukken
  - Circulaire van de vereniging "Geestelijke en maatschappelijke zorg"., 1923; 632
- BRIEVEN EN STUKKEN, BETREKKING HEBBENDE OP BEPAALDE PERSONEN
  - Stukken en brieven betrekking hebbende op mejuffrouw mr. E.C. van Dorp., 1922; 633
  - Stukken en brieven van en over F.C. Gerretson., 1913-1924; 634-635
    - Bestanddeel 1, 634
    - Bestanddeel 2, 635
  - Stukken betrekking hebbende op C. van Heeckeren., 1904-1907; 636-640
    - Bestanddeel 1, 636
    - Bestanddeel 2, 637
    - Bestanddeel 3, 638
    - Bestanddeel 4, 639
    - Bestanddeel 5, 640
  - Stukken betrekking hebbende op P.J. Kromsigt, 1912-1917; 641-642.
    - Bestanddeel 1, 641
    - Bestanddeel 2, 642
  - Ingekomen brieven van J.H. Kruyt., 1876-1881; 643
    Met bijlagen.
  - Stukken betrekking hebbende op A. Kuyper., 644-650
    Ingekomen brieven. 1875-1920.
    Stukken betrekking hebbende op A.F. de Savornin Lohman en A. Kuyper in 1891-1892.
    Verslag van een gesprek met Van Swinderen over A. Kuyper. 9 maart 1909.
    Ingekomen brieven betrekking hebbende op de decoratiezaak. 1910.
    - Bestanddeel 1, 644
    - Bestanddeel 2, 645
    - Bestanddeel 3, 646
    - Bestanddeel 4, 647
    - Bestanddeel 5, 648
    - Bestanddeel 6, 649
    - Bestanddeel 7, 650
  - Stukken betrekking hebbende op AE. Mackay., 1910-1911; 651-655
    Uitgegane en ingekomen brieven aan en van AE. Mackay. 1878-1898.
    Stukken betrekking hebbende op Lohman's Levensbericht van AE. Mackay.
    - Bestanddeel 1, 651
    - Bestanddeel 2, 652
    - Bestanddeel 3, 653
    - Bestanddeel 4, 654
    - Bestanddeel 5, 655
  - Stukken betrekking hebbende op H. van Malsen., 641-655bis
    Ingekomen brieven van en over H. van Malsen. Stukken betrekking hebbende op Van Malsen's uitgave van: Jhr. mr. A.F. van Savornin Lohman, "Verzamelde Opstellen".
    - Bestanddeel 1, 641
    - Bestanddeel 2, 642
    - Bestanddeel 3, 643
    - Bestanddeel 4, 644
    - Bestanddeel 5, 645
    - Bestanddeel 6, 646
    - Bestanddeel 7, 647
    - Bestanddeel 8, 648
    - Bestanddeel 9, 649
    - Bestanddeel 10, 650
    - Bestanddeel 11, 651
    - Bestanddeel 12, 652
    - Bestanddeel 13, 653
    - Bestanddeel 14, 654
    - Bestanddeel 15, 655
  - Stukken betrekking hebbende op prof. dr. H.W. Middendorp en zijn opvattingen over de oorzaak der Tuberculose., 1915; 656-658
    Uitgegane en ingekomen brieven. Geschriften.
    - Bestanddeel 1, 656
    - Bestanddeel 2, 657
    - Bestanddeel 3, 658
  - Stukken betrekking hebbende op de benoeming van dr. A. Noordtzij tot hoogleraar te Utrecht., 1912; 659-661
    Ingekomen brieven, ingezonden stukken voor De Nederlander, kranteknipsels.
    - Bestanddeel 1, 659
    - Bestanddeel 2, 660
    - Bestanddeel 3, 661
  - Ingekomen brieven van L. Outhoorn., 1909-1922; 662-664
    - Bestanddeel 1, 662
    - Bestanddeel 2, 663
    - Bestanddeel 3, 664
  - Uitgegane en ingekomen brieven aan en van H. Pierson., 1873-1915; 665-666
    - Bestanddeel 1, 665
    - Bestanddeel 2, 666
  - Ingekomen brieven van en over H.J.A.M. Schaepman. 1881-1902 en A.C.M. Schaepman., 1914; 667-668
    - Bestanddeel 1, 667
    - Bestanddeel 2, 668
  - Ingekomen brieven van Alexander baron Schimmelpenninck van der Oye., 1877-1897; 669
  - Ingekomen brieven van H. Seret., 1887-1894; 670
  - Ingekomen brieven van Otto van Limburg Stirum., 1895-1909; 671-672
    - Bestanddeel 1, 671
    - Bestanddeel 2, 672
  - Stukken betrekking hebbende op J.L. Veltman., 673-676
    Uitgegane brieven 1916.
    Ingekomen brieven van en over Veltman. 1911-1916.
    Bijlagen.
    - Bestanddeel 1, 673
    - Bestanddeel 2, 674
    - Bestanddeel 3, 675
    - Bestanddeel 4, 676
- BRIEVEN
  - Ingekomen brieven van ministers en kamerleden., 677
    Alphen, J. van: 18, 24 november 1884, 2 juli 1886, 8 januari 1890 ongedateerde brief.